臺灣桃園地方法院交通事件裁定　　　　100年度交聲字第681號
原處分機關　交通部公路總局新竹區監理所桃園監理站
異　議　人
即受處分人　黃湘綺
上列異議人即受處分人因違反道路交通管理處罰條例案件，對於
交通部公路總局新竹區監理所桃園監理站民國100 年8 月30日所
為之處分（原處分案號：桃監裁字第裁52-DB0000000號）聲明異
議，本院裁定如下：
    主  文
異議駁回。
    理  由
一、原處分意旨略以：異議人即受處分人黃湘綺於民國100 年6
    月14日下午6 時45分許，騎乘車牌號碼為GS5-660 號重型機
    車（下稱系爭機車），行經桃園縣龜山鄉○○路與長壽路（
    原處分誤繕為長春路，業經更正）設有燈光號誌管制之交岔
    路口時闖紅燈，經警當場攔查命其停車，惟異議人並未停車
    而繼續往忠義路方向行駛，故為警依法逕行舉發，裁處罰鍰
    新臺幣（下同）1,800 元，並記違規點數3 點。
二、聲明異議意旨略以：伊於案發當時並無行經上開路口闖紅燈
    之行為，且無經警當場命其停車仍視而不見之情事，惟員警
    竟以伊闖紅燈而開立罰單，乃公權力不當使用，原處分明顯
    有錯誤，為此具狀聲明異議，請求撤銷原處分云云。
三、按汽車行駛至交岔路口，其行進應遵守燈光號誌，且汽車駕
    駛人，行經有燈光號誌管制之交岔路口闖紅燈者，處1,800
    元以上5,400 元以下罰鍰，並記違規點數3 點，又車輛係指
    在道路上以原動機行駛之汽車（包括機器腳踏車）或以人力
    、獸力行駛之車輛，道路交通安全規則第102 條第1 款、道
    路交通管理處罰條例第3 條第8 款、第53條第1 項、第63條
    第1 項第3 款分別定有明文。復按汽車駕駛人之行為有闖紅
    燈或平交道之情形，當場不能或不宜攔截製單舉發者，得逕
    行舉發，道路交通管理處罰條例第7 條之2 第1 項第1 款亦
    有明文。
四、經查，關於異議人如何於上開時、地騎乘系爭機車闖紅燈之
    事實，業據證人即本件舉發員警廖珮雯於本院調查時到庭具
    結後證稱：伊是在桃園縣政府警察局龜山分局擔任行政警察
    ，於本案當天是擔任交通警察，其有舉發本件違反道路交通
    管理事件；於100 年6 月14日案發當天伊站在上開路口中間
    執行交通指揮，當時正值下班時間，車流量比較大，行駛在
    長壽路的機車基於方便會闖紅燈，很容易造成忠義路進入加
    油站的民眾發生交通事故，後來伊就選擇站在該加油站入口
    處，伊站在那邊的目的是要讓長壽路行駛的民眾知道不要闖
    紅燈，因為很容易發生交通事故，侵害到行駛忠義路民眾的
    路權；當日下午6 時45分左右，伊看到1 名留長頭髮的女子
    騎乘系爭機車無視紅燈存在而往前直行，因為其戴全罩式安
    全帽，故無法確定是否為到庭之異議人，伊用指揮棒示意其
    停車，其沒有理會，闖過長壽路紅燈後進入加油站靠近路邊
    的加油車道後，就直接轉到忠義路方向行駛，當時於其進入
    加油車道後，伊有再喊其車牌號碼「GS5-660 停下來」，伊
    仍沒有理會而直接往忠義路方向行駛，伊馬上將其車牌號碼
    登載在伊的告發本，相關年籍資料還要事後查詢；伊的視力
    狀況2 眼都是1.0 ，對於該駕駛人當時違規及攔查不停之狀
    況，為親眼目睹且無誤認等語甚詳，並有證人當庭繪製之違
    規現場圖為證（見本院100 年11月8 日訊問筆錄第26頁背面
    至第27頁正面、第30頁）。證人廖珮雯固自承其案發當日所
    使用之密錄器已經沒有電，故並未錄到異議人當時闖紅燈之
    照片，且上開路口雖有設置監視攝影機，但該監視攝影機之
    角度錄不到異議人闖紅燈及進入加油車道之行為。惟本院審
    酌證人係就案發當時之親身經歷作證，其證詞內容就其目擊
    違規之情節及舉發之經過敘述詳盡，語氣確定，並無明顯瑕
    疵，且證人與異議人原不相識，2 人間並無怨恨仇隙，證人
    要無設詞誣陷異議人違規，而招致偽證罪責之可能及必要，
    堪認證人廖珮雯前揭證述應值採信。再者，證人固證稱其無
    法確定案發當時違規之駕駛人是否為異議人，惟異議人並不
    否認其於案發當時確有使用系爭機車（見同訊問筆錄第27頁
    背面至第28頁正面），此與卷附以系爭機車之登記車主雷發
    電器行即李金香名義所提出之逕行舉發案件汽車所有人告知
    違規駕駛人資料申請書所示內容，情節亦屬相符，是異議人
    於案發當時騎乘系爭機車闖越紅燈之違規事實應屬明確，堪
    予認定。
五、綜上所述，異議人確有於上開時、地，行經有燈光號誌管制
    之交岔路口闖紅燈之違規行為，原處分機關因而依道路交通
    管理處罰條例第53條第1 項、第63條第1 項第3 款之規定，
    裁處異議人罰鍰1,800 元，並記違規點數3 點，其認事、用
    法均無違誤，異議人空言辯稱其於案發當時並無行經上開路
    口闖紅燈之行為，請求撤銷原處分云云，顯無理由，應予駁
    回。
據上論斷，應依道路交通事件處理辦法第18條，裁定如主文。
中    華    民    國   100    年    11    月    8     日
                    交通法庭  法  官  吳元曜
以上正本證明與原本無異。
如不服本裁定，應於裁定送達後5 日內向本院提出抗告狀。
                              書記官  蔡紫凌
中    華    民    國   100    年    11    月    10    日